臺灣嘉義地方法院嘉義簡易庭民事裁定
111年度朴簡字第195號
原      告  凱基商業銀行股份有限公司

法定代理人  龐德明（Stefano Paolo Bertamini）



上列原告與被告陳**等間代位分割遺產事件，本院裁定如下：  
    主    文
原告應於本裁定送達15日內，補正如附表所示。逾期不補正，而
有民事訴訟法第249條第1項第6款規定之情形者，即以裁定駁回
其訴；逾期不補正，而有同條第2項規定之情形者，得不經言詞
辯論，逕以判決駁回其訴。    
    理    由
民事訴訟法第119條第1項規定「書狀及其附屬文件，除提出於
  法院者外，應按應受送達之他造人數，提出繕本或影本」，第
  244條第1項規定「起訴，應以訴狀表明下列各款事項，提出於
  法院為之：一、當事人及法定代理人。二、訴訟標的及其原因
  事實。三、應受判決事項之聲明」，第249條第1項第6款、第2
  項規定「原告之訴，有下列各款情形之一者，法院應以裁定駁
  回之。但其情形可以補正者，審判長應定期間先命補正：六、
  起訴不合程式或不備其他要件」、「原告之訴，有下列各款情
  形之一者，法院得不經言詞辯論，逕以判決駁回之。但其情形
  可以補正者，審判長應定期間先命補正：一、當事人不適格或
  欠缺權利保護必要。二、依其所訴之事實，在法律上顯無理由
  」，第428條第1項規定「第244條第1項第2款所定事項，原告
  於起訴時得僅表明請求之原因事實」，第436條第2項規定「簡
  易訴訟程序，除本章別有規定外，仍適用第1章通常訴訟程序
  之規定」；民法第242條規定「債務人怠於行使其權利時，債
  權人因保全債權，得以自己之名義，行使其權利。但專屬於債
  務人本身者，不在此限」，第1151條規定「繼承人有數人時，
  在分割遺產前，各繼承人對於遺產全部為公同共有」，第1164
  條規定「繼承人得隨時請求分割遺產。但法律另有規定或契約
  另有訂定者，不在此限」。債權人依民法第242條規定，提起
  代位分割遺產之訴，除法律另有規定外，應以不含債務人在內
  之全體繼承人為被告，其當事人始屬適格；又除法律另有規定
  或繼承人另有契約訂定外，並應就遺產全部請求分割，否則其
  訴在法律上為顯無理由。
民事訴訟法第199條第2項規定「審判長應向當事人發問或曉諭
  ，令其為事實上及法律上陳述、聲明證據或為其他必要之聲明
  及陳述；其所聲明或陳述有不明瞭或不完足者，應令其敘明或
  補充之」。當事人適格之要件，固為法院應依職權調查之事項
  ，依上開條文，並有向當事人闡明之義務，惟法院不得代替一
  造當事人為訴訟上之主張及舉證，否則有違審判中立；如法院
  已曉諭當事人，限期命其依據卷內調查所得，補正當事人適格
  之要件，卻不補正，自應由該當事人承擔訴訟之不利結果，不
  容其事後以法院未盡闡明義務為由，任意指摘判決違背法令。
經查：原告起訴狀記載之被告個人資料不明，起訴不合程式。
  其次，陳金龍之父母陳江木、陳王金鳳已先後死亡，繼承人及
  遺產如財政部臺北國稅局於民國111年10月12日、111年10月20
  日函送之遺產稅免稅證明書所示，原告得聲請閱覽、抄錄或攝
  影上開資料，而知悉其內容。茲依上開規定，命原告補正如主
  文所示。逾期不補正，而有民事訴訟法第249條第1項第6款規
  定之情形者，即以裁定駁回其訴；逾期不補正，而有同條第2
  項規定之情形者，得不經言詞辯論，逕以判決駁回其訴。
中　　華　　民　　國　　111 　年　  10　　月　　26　　日
臺灣嘉義地方法院朴子簡易庭
                         法　官  廖政勝
以上正本係照原本作成。　　　　　　　　　　　　　　　　　
本裁定不得抗告。
中　　華　　民　　國　　111 　年　　10　　月　　26　　日
                         書記官  林金福
附表：
提出地政機關所核發，坐落嘉義縣○○市○○○段○村○段000○000地
  號土地第一類登記全部謄本、異動索引（均應揭露登記名義人
  之個人資料）。
提出戶政機關所核發，陳江木（身分證統一編號：Z000000000
  ）、陳王金鳳（身分證統一編號：Z000000000）及其全體繼承
  人之戶籍謄本（記事欄勿省略），並自行製作繼承系統表。
參酌本院調取之前開資料，以訴狀表明適格之全體被告（勿贅
  列被代位之債務人為被告）、請求之原因事實及應受判決事項
  之聲明，並按應受送達之他造人數，提出繕本或影本。